【裁判字號】    88,訴緝,72
【裁判日期】    890707
【裁判案由】    違反槍砲彈藥刀械管制條例
【裁判全文】
臺灣高雄地方法院刑事判決                          八十八年度訴緝字第七三號
    公  訴  人  臺灣高雄地方法院檢察署檢察官
    被      告  甲○○
右列被告因案件，經檢察官提起公訴（八十二年度偵字第一五九四七號），本院判決
如左：
    主  文
甲○○未經許可無故持有可發射子彈之具有殺傷力之改造手槍，處有期徒刑貳年陸月
。
扣案改造手槍壹枝（含彈匣壹個）及未拆驗子彈顆沒收。
    事  實
一、甲○○於民國八十二年七月間某日，未經許可而持有具殺傷力改造手槍一枝及具
    殺傷力之子彈五顆，並將前揭槍、彈放置在高雄縣鳳山市○○街二八九號住處房
    間內。八十二年七月二十一日下午五時三十分許，經警在前揭房間內搜扣前揭槍
    彈。
二、案經高雄市政府警察局新興分局報請臺灣高雄地方法院檢察署檢察官偵查起訴。
    理  由
一、被告甲○○否認右揭犯行，辯稱：槍不知是誰的，是警察栽贓云云。惟查被告右
    揭犯罪事實，已據被告之弟乙○○於警訊、檢察官偵查中及本院審理時供稱前揭
    槍、彈係被告房間查扣等語在卷可稽，而前揭扣案手槍一枝及子彈五顆，經內政
    部警政署刑事警察局鑑定出均具殺傷力，此有卷附該局鑑驗通知書可按。被告空
    言反對其弟乙○○前揭證詞並謂警察栽贓云云係不可採，被告罪證明確，犯行洵
    可認定。
二、被告甲○○前揭犯罪行為後，所適用之法律已有變更，而核其前揭犯行，係該當
    七十二年六月二十九日施行之槍彈藥刀械管制條例第十條第三項未經許可無故
    持有具殺傷力之槍械罪及同條例第十一條第三項之未經許可持有子彈罪，以及八
    十六年十一月二十六施行之槍砲彈藥刀械管制條例第十一條第三項之未經許可持
    有可發射子彈之槍械罪、同條例第十二條第三項之未經許可持有子彈罪。經比較
    前揭新舊條例條文規定，應依刑法第二條第一項但書規定適用最有利於被告之前
    開七十二年六月二十九日施行之條文規定。又被告同時持有前揭槍枝及子彈，係
    一行為犯數罪名，為想像競合犯，應從一重論以持有具殺傷力槍枝罪。審酌被告
    甲○○犯罪之動機、目的、素行及被告犯後態度等一切情狀，爰量處如主文所示
    之刑。扣案之可發射子彈而具殺傷力之改造手槍一枝（含彈匣一個）及未拆驗子
    彈三顆，係屬違禁物，應依刑法第三十八條第一項第一款規定宣告沒收。至於已
    拆驗子彈二顆，已無危險性而無殺傷力，即不予沒收宣告。
據上論斷，應依刑事訴訟法第二百九十九條第一項前段、修正前槍彈藥刀械管制條
例第十條第三項、第十一條第三項，刑法第十一條、第二條第一項但書、第五十五條
、第三十八條第一項第一款，判決如主文。
本案經檢察官李靜文到庭執行職務。
中    華    民    國      八十九      年      七      月      七      日
                                      臺灣高雄地方法院刑事第三庭
                                          法  官  周  志  賢
右正本證明與原本無異。
如不服本判決，應於判決送達後十日內，向本院提出上訴狀。
                                          書記官  黃  順  命
中    華    民    國      八十九      年      七      月      七      日


司法院資訊處製作；財團法人民間司法改革基金會備份。
